【裁判字號】    99,抗,423
【裁判日期】    990430
【裁判案由】    停止執行
【裁判全文】
臺灣高等法院民事裁定                   99年度抗字第423號
抗  告  人  台灣優力流通事業股份有限公司
法定代理人  甲○○
上列抗告人因與相對人旗鉀加油站有限公司間停止執行事件，對
於中華民國99年3月2日台灣板橋地方法院99年度聲字第38號裁定
，提起抗告，本院裁定如下：
    主  文
抗告駁回。
抗告費用新台幣一千元由抗告人負擔。
    理  由
一、抗告人於原法院聲請及本院抗告意旨略以：相對人執有臺灣
    高雄地方法院94年度雄院公字第002000739號公證書為執行
    名義，聲請原法院98年度司執宇字第87925號強制執行伊之
    財產，然伊已對相對人提起原法院99年度訴字第367號（下
    稱第367號）債務人異議之訴，聲請裁定於上開債務人異議
    之訴事件，判決確定前停止強制執行云云。
二、原法院裁定意旨略以：前揭第367號債務人異議之訴業經原
    法院於民國99年3月2日以法律上顯無理由判決駁回在案，即
    與強制執行法第18條第2項得停止執行之要件不合，而駁回
    抗告人之停止執行聲請。
三、按提起異議之訴時，法院因必要情形或依聲請定相當並確實
    之擔保，得為停止強制執行之裁定，強制執行法第18條第2
    項定有明文，惟是否有前開規定所稱之「必要情形」，自應
    由法院視事件進行狀況依職權認定之。又強制執行法第18條
    第2項規定，所謂必要情形，固由法院依自由裁量定之。然
    法院為此決定，應就回復原狀之聲請，或再審之訴，或異議
    之訴，或抗告，在法律上是否顯無理由，以及如不停止執行
    ，將來是否難於回復執行前之狀態等各情形予以斟酌（最高
    法院69年度台抗字第577號裁判意旨參照）。查本件抗告人
    所提之第367號債務人異議之訴，業經原法院於99年3月2日
    以法律上顯無理由判決駁回在案，嗣抗告人提起上訴，亦經
    原法院於99年3月30日以上訴逾期為由，而裁定駁回上訴，
    且已確定，有前揭判決、裁定、本院公務電話查詢紀錄表可
    參。是抗告人聲請停止執行，即與強制執行法第18條第2項
    所定之要件不合，原法院裁定駁回抗告人之聲請，核無違誤
    。本件抗告意旨指摘原法院裁定不當，聲明廢棄改判，即非
    有據，應予駁回。
四、據上論結，本件抗告為無理由，爰裁定如主文。
中    華    民    國    99    年    4     月    30    日
                  民事第十六庭
                      審判長法  官  王聖惠
                            法  官  邱瑞祥
                            法  官  呂淑玲
正本係照原本作成。
本裁定除以適用法規顯有錯誤為理由外，不得再抗告。如提起再
抗告，應於收受後10日內委任律師為代理人向本院提出再抗告狀
。並繳納再抗告費新台幣１千元。
中    華    民    國    99    年    5     月    3     日
                            書記官  明祖全

司法院資訊處製作；財團法人民間司法改革基金會備份。
